Minutes et répertoires du notaire Catherin FARDEAU, 1569 - 1573 (étude XXXIII)
Archives nationales
- Minutes de Catherin FARDEAU, 1569 - 1573; MC/ET/XXXIII/54 - MC/ET/XXXIII/58
  - Minutes. 1570, MC/ET/XXXIII/55; registre
    - Obligation de 60 livres au Collège de Fortet par Etienne Petit, marchand libraire et relieur, pour prêt à lui fait pendant la maladie qui l'a retenu durant trois mois., 26 novembre 1570; MC/ET/XXXIII/55
      obligation; Petit, Etienne; libraire; imprimeur
    - Jacques de Saint-Jorre, maître teinturier du cuir à Paris, rue Frémantel, met en apprentissage son fils François de Saint-Jorre du 19 novembre 1570 pour 2 ans avec Jean Sevestre, maître imprimeur à Paris, 26 novembre 1570; MC/ET/XXXIII/55
      contrat d'apprentissage; Saint-Jorre, Jacques de; Saint-Jorre, François de; Sevestre, Jean; imprimeur; imprimeur
    - Bail pour 9 ans de la Saint-Martin 1570 et moyennant 5 muids et deméi de blé froment de la ferme, jardins, granges, étables, bergeries, terres et bois de Fouju (77) par le collège du Cardinal-Lemoine à Pierre Pescher, laboureur à Courtevrault (77) [Coutevroult, Seine-et-Marne]., 26 novembre 1570; MC/ET/XXXIII/55
      bail; Cardinal Lemoine (collège du); Fouju (Seine-et-Marne); Coutevroult (Seine-et-Marne); Pescher, Pierre; agriculteur
    - Contrat de mariage entre noble homme Jean Thomas, prévôt, gruyer et receveur de Lamarche, au duché de Bar (88), et Claude Chappellain, fille de feu Claude Chappellain, écuyer, seigneur de Fontenay en partie au duché de Bar (88), et de Geneviève Du Verger, depuis veuve en secondes noces de Sébastien Rouget., 2 décembre 1570; MC/ET/XXXIII/55
      contrat de mariage; Thomas, Jean; Chappellain, Claude; Du Verger, Geneviève; Rouget, Sébastien
    - Transaction entre Sébastien Filsjehan, écolier et maître ès arts, et Pierre Nolot, régent au collège royal de Champagne (collège de Navarre) au sujet d'une bourse théologale au collège des Trois Evêques dit de Cambrai à la nomination de Chancelier de l'Université dont Filsjehan à jouir jusqu'au 30 juin 1570, date à laquelle il a résilié la bourse au profit de Nolot., 3 décembre 1570; MC/ET/XXXIII/55
      accord; Navarre (collège de); Cambrai (collège de); Filsjehan, Sébastien; Nolot, Pierre; étudiant; chancelier d'université
    - Donation mutuelle de tous leurs biens meubles et conquets immeubles entre Noël Piguier, couturier à Vitry-sur-Seine (94), et Marguerite Godon, sa femme., 4 décembre 1570; MC/ET/XXXIII/55
      donation; Vitry-sur-Seine (Val-de-Marne); Piguier, Noël; Godon, Marguerite; tailleur d'habits
    - Bail pour un an du jour Noël 1570 et moyennant 50 livres de loyer d'une maison à Paris, rue des Bernardins, sous laquelle passait anciennement la rue de Bièvre, par Nicole Carré, prêtre, procureur et receveur du collège des Bernardins, à Jean Tarmal, cuisinier à Paris., 11 décembre 1570; MC/ET/XXXIII/55
      bail; Bernardins (rue des); Bièvre (rue de); Carré, Nicole; Tarmal, Jean; cuisinier; prêtre
    - Bail pour 3 ans de Noël 1570 et moyennant 160 livres par an des revenus de la cure Saint-Germain-de-Pantin (93) par Jean Homme, curé, à Dominique Du Four, prêtre du diocèse d'Amiens., 14 décembre 1570; MC/ET/XXXIII/55
      bail; Homme, Jean; Du Four, Dominique; curé; prêtre
    - Vente moyennant 327 livres par Nicolas de La Carpenterie, marchand hôtelier au faubourg Saint-Marcel, rue Mouffetard, à Pierre Pelte, maître barbier chirurgien à Saint-Marcel, d'une maison, cour, cave, étable et jardin à Paris, grande rue Mouffetard, ' les Trois Rois ' entre l'hôtel des Trois Maillets et ' l'Image Saint-Georges ', appartenant au vendeur par la succession de ses parents, Jean de La Carpenterie et Magdeleine Landry., 15 décembre 1570; MC/ET/XXXIII/55
      acte de vente; Mouffetard (rue); Mouffetard (rue); Saint-Marcel (faubourg); La Carpenterie, Nicolas de; La Carpenterie, Jean de; Pelte, Pierre; Landry, Magdeleine; commerçant; hôtelier; chirurgien
    - Donation mutuelle de tous leurs biens meubles et conquets immeubles entre François Chauvelin, avocat au Parlement, et Marie Charmolue, sa femme., 23 décembre 1570; MC/ET/XXXIII/55
      donation; Chauvelin, François; Charmolue, Marie; avocat au parlement (Ancien Régime)
    - Contrat de mariage entre Pierre Barbereau, laboureur à Fresnes-les-Rungis (94) et Marion Du Presseoir, veuve d'Antoine Mignard, vivant laboureur à Fresnes (94)., 29 décembre 1570; MC/ET/XXXIII/55
      contrat de mariage; Barbereau, Pierre; Du Pressoir, Marion; Mignard, Antoine; agriculteur
  - Minutes. 1571, MC/ET/XXXIII/56; registre
    - Bail pour 6 ans de la Toussaint 1571 et moyennant 450 livres par an du revenu de la cure de Lunay, au diocèse du Mans, par François Gymardez, écolier étudiant, demeurant au collège de Bourgogne et curé de Lunay, à Denis Jombert, Mathurin Moyneau et Mathurin Gasnyer, prêtres demeurant à Lunay., 14 décembre 1471; MC/ET/XXXIII/56
      bail; Lunay (Loir-et-Cher); Bourgogne (collège de); Cure de Lunay; étudiant; curé
    - Bail pour 40 ans de la Saint-Martin 1566 et moyennant 7 livres de rente par an d'une maison et de terres à Soisy-sur-Seine par Francis Gymardes, prieur du prieuré Notre-Dame de l'Ermitage en forêt de Sénart (: Notre-Dame de la Consolation, à Draveil, Essonne), à Etienne Pelletier, garde du Roi en la forêt de Sénart., 7 mai 1566; MC/ET/XXXIII/56
      bail; Soisy-sur-Seine (Essonne); Draveil (Essonne); Gymardes, Francis; Pelletier, Etienne; abbé
    - Transport moyennant 600 livres au collège Fortet de 50 livres de rente constituées le 2 septembre 1560 à Nicolas Watin, principal du collège Fortet, en qualité de tuteur de Berthélémy de Frontdeval, fils de défunt Jean de Frontdeval, écuyer, et de Hélène de Fourmanoir, par ledit Barthélémy de Frontdeval., 1571; MC/ET/XXXIII/56
      cession; Fortet (collège de); Watin, Nicolas; directeur d'établissement d'enseignement; enseignant
    - Bail pour 4 ans de Noël 1570 et moyennant 100 liuvres de loyer annuel des revenus de la cure de Dampmartin au diocèse de Chartres (à Dammartin-en-Seine, 78) par Michel Gobel, maître ès arts, régent du collège de Navarre, curé de Dampmartin à Marin Lecoq, prêtre., 4 janvier 1571; MC/ET/XXXIII/56
      Précisions sur les lieux: Dammartin-en-Goële (Seine-et-Marne)--Eglise
      bail; Dammartin-en-Goële (Seine-et-Marne); Gobel, Michel; Lecoq, Marin; curé; prêtre
    - Bail pour 9 ans de la Saint-Jean-Baptiste 1571 et moyennant 75 livres de tous les droits de dîmes et oblations appartenant à l'une des chapelles de la cathédrale Notre-Dame d'Amiens par Denis Hangard, du collège de Navarre et chapelain, à Sire Pierre Roze, marchand à Amiens., 4 janvier 1571; MC/ET/XXXIII/56
      bail; Navarre (collège de); Amiens (Somme); Hangard, Denis; commerçant; étudiant
    - Contrat de mariage entre Guyon Dugué, compagnon teinturier à Paris, fils d'Hilaire Dugué, laboureur à Mennecy (91), et Avoie Le Vascher, fille de Gilbert Le Vascher, voiturier par terre au Faubourg Saint-Marcel, veuf de Marion Barbe., 9 janvier 1571; MC/ET/XXXIII/56
      contrat de mariage; Mennecy (Essonne); Saint-Marcel (faubourg); Dugué, Guyon; Dugué, Hilaire; Le Vascher, Avoie; Le Vascher, Gilbert; Barbe, Marion; teinturier blanchisseur; agriculteur; transporteur de marchandises
    - Bail pour 6 ans de Noël 1570 et moyennant 80 livres d'une maison à Paris, rue du Cerf, autrement dite la Monnaye, ' Le Pot d'Etain ' par le collège Fortet à Michel Savary, marchand de toile et fil, bourgeois de Paris, et Ysabeau Goute, sa femme., 11 janvier 1571; MC/ET/XXXIII/56
      bail; Fortet (collège de); Pot d'Etain (enseigne du); Monnaie (rue de la); Cerf (rue du); Savary, Michel; commerçant; tisserand
    - Contrat de mariage entre Urbain Regnier, marchand de vins à Paris, natif de Bourgueil-en-Vallée, près Tours (37) et Claude Potier, fille de Sire Antoine Potier, maître tonnelier et bourgeois de Paris, et Marie Du Moulin., 16 janvier 1571; MC/ET/XXXIII/56
      contrat de mariage; Regnier, Urbain; Potier, Claude; Potier, Antoine; Du Moulin, Marie; commerçant; tonnelier
    - Bail pour 6 ans de Pâques 1571 et moyennant 120 livres par an d'une maison à Paris, rue de Bièvre, Le Pied de Biche, par Bastienne Ouvrart, veuve d'André Perdulcis, vivant régent en la Faculté de médecine, à Grégoire Venise, joueur de luth et bourgeois de Paris., 27 janvier 1571; MC/ET/XXXIII/56
      bail; Bièvre (rue de); Pied de Biche (enseigne du); Ouvrard, Sébastienne; Perdulcis, André; Venise, Grégoire; musicien
    - Bail pour 3 ans de la Saint-Rémy 1570 et moyennant 10 livres par an des droits de cens, rentes devoirs seigneuriaux de la seigneurie du Verger-en-Brie, paroisse de Vanvillé appartenant au collège des Bernardins par maître Nicole Carré, procureur et receveur dudit collège, à Charles Decuny, écuyer, seigneur de Vauvilliers., 1er février 1571; MC/ET/XXXIII/56
      bail; Bernardins (collège des); Vanvillé (Seine-et-Marne); Carré, Nicole; comptable
    - Bail pour 6 ans de Pâques 1571 et moyennant 160 livres par an d'une maison contenant deux corps de logis (l'une sur rue, l'autre derrière) cour et jardin, à Paris, rue des Bernardins, par le collège des Bernardins, à Révérend-Père en Dieu, Messire Jean Le Hannuyer, évêque de Lisieux, représenté par Pierre Le Febvre, prêtre, sous-maître des grammairiens du collège de Navarre., 6 février 1571; MC/ET/XXXIII/56
      bail; Bernardins (collège des); Bernardins (rue des); Navarre (collège de); Lisieux (Calvados); Le Hannuyer, Jean; évêque; prêtre; enseignant
    - Bail pour 9 ans de Noël 1570 et moyennant 25 livres par an des fiefs, terres et seigneuries de Vaulx et Bernes près Beaumont-sur-Oise par le collège du Cardinal-Lemoine à maître Charles Deaubonne, bailly de Beaumont-sur-Oise., 7 février 1571; MC/ET/XXXIII/56
      bail; Cardinal Lemoine (collège du); Bernes-sur-Oise (Val-d'Oise); Beaumont-sur-Oise (Val-d'Oise); Deaubonne, Charles; magistrat
    - Quittance de 300 livres par maître Nicole Watin, principal du collège Fortet, au Sieur de Warlizet, écuyer, seigneur de Voyennes, pour le rachat de 25 livres de rente faisant moitié de 50 livres constituées au collège par contrat du 20 février 1563 signé Maupas et Catheron., 7 février 1571; MC/ET/XXXIII/56
      quittance; Fortet (collège de); Voyennes (Somme); Watin, Nicole; directeur d'établissement d'enseignement; enseignant
    - Titre nouvel par Etiennette Desvaulx, veuve de François Crozon, notaire au Châtelet, et Michel Crozon, son fils, huissier au parlement, à maître Philippe Valton, auditeur au Châtelet, comme ayant le droit de Jean Huguet, docteur régent en médecine (transport du 3 mai 1569) pour 70 l. qu'ils ont constituées le 6 janvier 1566 (par contrat Fardeon et Lamyral)., 12 février 1571; MC/ET/XXXIII/56; fol.0078
      titre nouvel; Crozon, François; Desvaulx, Etiennette; Crozon, Michel; Valton, Philippe; Huguet, Jean; notaire; huissier de justice; docteur d'université
    - Quittance par Pierre Meresse, grand bedel de la Nation de France, à Jean d'Assigny, écuyer, seigneur de la Joignyère, gentilhomme ordinaire de la Chambre du Roi et guidon de la Compagnie du Comte de Retz, de 900 livres pour le rachat et arrérages de 75 livres de rente à lui consttuées le mercredi 13 octobre 1568., 13 février 1571; MC/ET/XXXIII/56
      quittance; Assigny, Jean d'; Meresse, Pierre; huissier; officier de la Chambre du roi (Ancien Régime)
    - Testament d'Etiennette Parent, veuve de maître Etienne Lebeau, procureur en la Chambre des Comptes., 16 février 1571; MC/ET/XXXIII/56
      testament; Parent, Etiennette; Lebeau, Etienne; procureur du roi (Ancien Régime)
    - Bail pour 5 ans de la Toussaint 1570 et moyennant 87 livres tournois, 20 livres de beurre et 4 chapons des métairies de Loriardière et La Brichetière en la paroisse de Parcé, diocèse d'Angers, fait à Jean Paraige, marchand à Parcé, baillage de Baugé par Christophe Chauvelin, avocat au Parlement de Paris, comme procureur de son fils Christophe Chauvelin, écolier étudiant à Paris et chapelain de la chapelle Sainte-Marguerite en l'église Saint-Pierre de Parce., 16 février 1571; MC/ET/XXXIII/56
      bail; Parcé-sur-Sarthe (Sarthe); Baugé (Maine-et-Loire); Angers (Maine-et-Loire); Paraige, Jean; commerçant; avocat au parlement (Ancien Régime); étudiant
    - Bail pour 4 ans de Pâques 1571 et moyennant 80 livres du revenu du prieuré de Notre-Dame-de-Lymorel autrement dit Notre-Dame-des-Ermites près Provins (77) par maître François de Dampmartin, docteur régent en théologie et prieur, à Loup Le Roy dit Daulphin, notaire et procureur en cour ecclésiastique à Paris et naguères prieur commendataire dudit prieuré., 16 février 1571; MC/ET/XXXIII/56
      Précisions sur les lieux: Chalautre-la-Petite (Seine-et-Marne)--Notre-Dame-du-Jariel (prieuré)
      bail; Chalautre-la-Petite (Seine-et-Marne); Dampmartin, François de; Le Roy dit Daulphin, Loup; docteur d'université; notaire; abbé
    - Bail pour 6 ans de la Saint-Martin 1570 et moyennant 170 livres de toutes les terres et seigneuries appartenant au collège de Navarre à Verneuil près de Chatillon-sur-Marne ), Vendières, Ongny-en-Tardenois et environs par le collège à Pierre Couvent, marchand à Vincelles-lès-Dormans., 22 février 1571; MC/ET/XXXIII/56
      bail; Navarre (collège de); Verneuil (Marne); Vendières (Aisne); Aougny (Marne); Vincelles (Marne); Couvent, Pierre; commerçant
    - Echange entre le collège des Bernardins (autorisé par le Chapitre général de Cîteaux) qui cède le lieu seigneurial du Verger en Brie, paroisse de Vanvillé et André de Hay, écuyer, seigneur de Sansine et Vrouville, commissaire du ban et de l'arrière-ban de Champagne, qui cède 20 livres 5 sols, 4 chapons et 2 poules de rente annuelle., 23 février 1571; MC/ET/XXXIII/56
      échange; Bernardins (collège des); Vanvillé (Seine-et-Marne); Hay, André de
    - Constitution, moyennant 1200 livres, de 100 livres de rente, à Chrétien Martin, écolier étudiant à Paris, par Jean de Therouenne, conseiller en Parlement, et Marie Bongars, sa femme. Et quittance de rachat du 10 juillet 1601., 26 février 1571 - 10 juillet 1601; MC/ET/XXXIII/56
      constitution de rente; Martin, Chrétien; étudiant
    - Bail pour 9 ans de la Saint-Martin 1571 par le collège du Cardinal-Lemoine, moyennant 13 livres 10 sols 6 deniers et trois chapons à la Saint-Martin d'hiver à Jean Giroust archer de la garde du Roi sous la charge de Monsieur le grand prévôt de la ferme et seigneurie du Plessis avec 50 arpents en la paroisse de Signy, vacante par le décès de Nicolas Henry précédemment fermier., 3 mars 1571; MC/ET/XXXIII/56
      bail; Cardinal Lemoine (collège du); Signy-Signets (Seine-et-Marne); Giroust, Jean; administrateur; militaire du rang
    - Bail pour 9 ans de la Saint-Martin 1571 et moyennant 68 livres par an de toutes les terres appartenant au collège du Cardinal-Lemoine à Aussonvilliers près de Montdidier (80) par le collège à Jean Pot, archer de la garde du corps du Roi demeurant à Aussonvilliers., 8 mars 1571; MC/ET/XXXIII/56
      bail; Cardinal Lemoine (collège du); Montdidier (Somme); Pot, Jean; militaire du rang
    - Mise en apprentissage pour 3 ans, de Pâques 1571, de Michel Grancher, son serviteur, par Jacques de Beauvais, notaire et secrétaire du roi, greffier des présentations de la Cour du Parlement, avec Oudin Guistinet, maître imprimeur à Paris., 12 mars 1571; MC/ET/XXXIII/56
      contrat d'apprentissage; Grancher, Michel; Beauvais, Jacques de; Guistinet, Oudin; imprimeur; notaire; secrétaire du roi (Ancien Régime); imprimeur
    - Bail pour 6 ans de Pâques 1571 et moyennant 100 écus d'or d'une maison à Paris, au Mont Sainte-Geneviève ' l'Image Saint Jean ' par Jacques de Beauvais, greffier des présentations du Parlement, à Oudin Guistinet, maître imprimeur, actuellement domicilié à Paris, rue du Mont Sainte-Geneviève, près le Bœuf couronné, 12 mars 1571; MC/ET/XXXIII/56
      bail; Montagne-Sainte-Geneviève (rue de la); Saint-Jean (image); Montagne-Sainte-Geneviève (rue de la); Guistinet, Oudin; Beauvais, Jacques de; imprimeur
    - Bail pour un an de demain et moyennant 6 livres d'une presse servant à imprimer avec tous ses ustensiles pour en besogner avec une fonte de lettres de petit bourgeois par Pierre Marin, maître imprimeur à Paris, rue Traversière, et Jeanne Guidon sa femme, à Robert Marin, son père et Nicolas Marin, son frère. 13 mars 1571., 13 mars 1571 - 10 avril 1571; MC/ET/XXXIII/56
      A la suite: annulation de ce bail le 10 avril 1571.
      bail; renonciation; Traversière (rue); Marin, Pierre; Guidon, Jeanne; Marin, Robert; Marin, Nicolas; imprimeur
    - Vente moyennant 33 livres (pour réparer un bâtiment léger en la chapelle du prieuré) de la coupe des bois taillés du prieuré de Notre-Dame-de-Pruneslé en Berry, à Etienne Havet, marchand à Aubigny-sur-Nère par Bonaventure Morin, écolier étudiant à Paris et prieur de Notre-Dame-de-Pruneslé., 20 mars 1571; MC/ET/XXXIII/56
      acte de vente; Aubigny-sur-Nère (Cher); Havet, Etienne; commerçant; étudiant; abbé
    - Bail pour 9 ans de la Saint-Martin 1571 et moyennant 140 livres par an du fief de Navarre situé à Vincy-en-Mulcien [Vincy-Manœuvre] par le collège de Navarre à Guillaume Buisson, laboureur à Vincy., 21 mars 1571; MC/ET/XXXIII/56
      bail; Navarre (collège de); Buisson, Guillaume; agriculteur
    - Bail pour un an du 7 mars 1571 et moyennant 6 livres d'une presse à imprimer avec tous ses ustensiles avec une fonte de lettres de ' glose messere ' servant à imprimer heures par Pierre Marin, maître imprimeur à Paris, rue Traversière, à Robert Marin, son frère, aussi imprimeur, à Paris, rue Saint-Nicolas-du-Chardonnet., 27 mars 1571; MC/ET/XXXIII/56
      bail; Traversière (rue); Saint-Nicolas-du-Chardonnet (rue); Marin, Pierre; Marin, Robert; imprimeur; imprimeur
    - Quittance par Claude Becquet, bachelier en théologie, à Sire Marc Regnard, marchand, bourgeois de Paris, et Guillemette Oudin, sa femme, auparavant veuve de Pierre Denise, qui avait le droit d'Antoine Le Croc de 1400 livres pour le rachat de 116 livres 13 sols 4 deniers moyennant laquelle rente, le 22 octobre 1567, Becquet avait baillé à rente à Le Croc une maison à Paris, rue Sacalie., 2 avril 1571; MC/ET/XXXIII/56
      quittance; Sacalie (rue); Becquet, Claude; bachelier
    - Rétrocession par Pierre Viel, docteur régent en théologie, à Jean Prévost, marchand à Mantes, 78, de 2 muids de blé de rente que ledit Prévost lui avait donné par contrat du 2 octobre 1559 passé devant Jacques Guiart, substitut du tabellion de Montchauvet, 78., 9 avril 1571; MC/ET/XXXIII/56
      cession; Mantes-la-Jolie (Yvelines); Montchauvet (Yvelines); Guiart, Jacques; Prévost, Jean; Viel, Pierre; docteur d'université; commerçant; tabellion
    - Testament de maître Pierre Chevalier, prêtre demeurant à Paris, rue Saint-Victor, aux ' Trois Rois ', natif de Bois-Herpin (91), près d'Etampes, ' en bonne prospérité et santé de son corps '., 10 avril 1571; MC/ET/XXXIII/56
      testament; Saint-Victor (rue); Chevalier, Pierre; prêtre
    - Testament de Simon Chartier, procureur en Parlement et clerc au greffe criminel, ' gisant au lit, malade '., 16 avril 1571; MC/ET/XXXIII/56
      testament; Chartier, Simon
    - Mise en apprentissage par Robert Duboys, voiturier par terre à Paris, rue Montmartre, de son frère Christophe Duboys pour 3 ans de ce jour avec Louis Sevestre, marchand imprimeur de livres, bourgeois de Paris, qui paiera à son apprenti pour les deux dernières années 6 écus d'or., 1er mai 1571; MC/ET/XXXIII/56
      contrat d'apprentissage; Montmartre (rue); Duboys, Robert; Duboys, Christophe; Sevestre, Louis; imprimeur; transporteur de marchandises; commerçant; imprimeur
    - Vente moyennant 60 livres d'une masure en ruine sise au faubourg Saint-Marcel, rue de Coppeaulx, faisant le coin de la rue de Montauban, à Etienne Laffille, docteur régent en théologie, par Françoise Du Sas, veuve de Baptiste Noiret, marchand à Amiens, et Jean Noiret, son fils, lequel en était légataire par le testament, Delafons et Bardin du 25 Janvier 1562 a. st. de Pasquier Noiret, curé et boursier du collège du Cardinal Lemoine., 2 mai 1571; MC/ET/XXXIII/56
      acte de vente; Amiens (Somme); Copeau (rue); Montauban (rue de); Saint-Marcel (faubourg); Du Sas, Françoise; Laffille, Etienne; Noiret, Baptiste; Noiret, Jean; Noiret, Pasquier; curé; docteur d'université; commerçant
    - Constitution moyennant 900 livres de 75 livres de rente assise sur une maison à Paris, rue de Bièvre, ayant issue par derrière sur la rue des Bernardins, par Paule de Marle, veuve de Pierre Hotman, conseiller à la Cour, et Philippe Hotman, avocat en Parlement, son fils, à maître Simon Piètre, docteur régent en la faculté de médecine. Et quittance de rachat du 5 Juillet 1571., 3 mai 1571 - 5 juillet 1571; MC/ET/XXXIII/56
      constitution de rente; quittance; Bernardins (rue des); Bièvre (rue de); Hotman, Philippe; Hotman, Pierre; Marle, Paule de; Piètre, Simon; avocat; magistrat; docteur d'université
    - Titre nouvel par Etienne Laffille, docteur régent en théologie, au collège du Cardinal-Lemoine de 50 sols et 25 sols de rente sur une maison acquise de Jean Noiret, âgé de 16 ans, légataire de feu Pasquier Noiret, curé et boursier du collège du Cardinal-Lemoine., 5 mai 1571; MC/ET/XXXIII/56
      titre nouvel; Cardinal Lemoine (collège du); Laffille, Etienne; docteur d'université; curé; étudiant
    - Titre nouvel de 50 sols et de 25 sols de rente sur une maison acquise de Jean Noiret, âgé de 16 ans, légataire de feu Pasquier Noiret, curé et boursier du collège du Cardinal Lemoine, et à charge de la reconstruire et de la maintenir en état, par Etienne Laffille, docteur régent en théologie, au collège du Cardinal Lemoine., MC/ET/XXXIII/56
      titre nouvel; Laffille, Etienne; Noiret, Jean; Noiret, Pasquier; curé; docteur d'université
    - Contrat de mariage entre Pierre Rentry, compagnon bonnetier au faubourg Saint-Marel, rue de Lourcine, et Marion Bailleul, veuve de Pierre Charron, mégissier à Saint-Marcel., 6 mai 1571; MC/ET/XXXIII/56
      contrat de mariage; Lourcine (rue de); Saint-Marcel (faubourg); Rentry, Pierre; Bailleul, Marion; Charron, Pierre; fabricant d'accessoires vestimentaires; tanneur
    - Bail pour 3 ans de la Saint Jean-Baptiste 1571 et moyennant 10 livres par an de deux chambres et un petit jardin étant des appartenances de la maison de ' l'Etrier d'or ', rue des Couppeaux, par Nicolas Dumont, maître imprimeur, à Pierre Marin, aussi maître imprimeur, demeurant tous deux dans ladite maison., 7 mai 1571; MC/ET/XXXIII/56
      bail; Dumont, Nicolas; Marin, Pierre; imprimeur
    - Mise en apprentissage pour 5 ans, du 20 avril 1571, de Noël Monteau, natif de Fougères en Bretagne, par Pierre Marin, maître imprimeur, à Paris, avec Nicolas Dumont, aussi maître imprimeur., 7 mai 1571; MC/ET/XXXIII/56
      contrat d'apprentissage; Fougères (Ille-et-Vilaine); Monteau, Noël; Marin, Pierre; Dumont, Nicolas; imprimeur
    - Testament de maître Antoine Poussemye, maître ès arts, demeurant à Paris, au Collège de Narbonne, rue de la Harpe, ' aucunement tenu de maladie de son corps '., 16 mai 1571; MC/ET/XXXIII/56
      testament; Harpe (rue de la); Poussemye, Antoine
    - Testament de Guillemette Nicolle, femme de Sire Pierre Ravier, marchand bourgeois de Paris, et auparavant veuve de Pierre Beaucorps, marchand à Saint-Marcel, ' estant en bonne prospérité et santé de son corps '., 19 mai 1571; MC/ET/XXXIII/56
      testament; Saint-Marcel (faubourg); Nicolle, Guillemette; Ravier, Sire Pierre; Beaucorps, Pierre; commerçant; commerçant
    - Mise en apprentissage pour 2 ans de ce jour et moyennant 10 écus d'or (dont 5 payés comptant et 5 à verser à l'expiration de la première année) par maître Richard Chollet, archidiacre de Verdun (55) et principal du collège de La Marche, de Nicolas Chavet, fils de Pierre Chavet et natif de Verdun, avec Pierre de La Planche, maître tailleur d'habits à Paris., 26 mai 1571; MC/ET/XXXIII/56